【裁判字號】    98,抗,691
【裁判日期】    980717
【裁判案由】    聲請定其應執行刑
【裁判全文】
臺灣高等法院刑事裁定                   98年度抗字第691號
抗  告  人
即  受刑人  甲○○
上列抗告人因聲請定其應執行刑案件，不服臺灣臺北地方法院中
華民國98年6月12日裁定（98年度聲字第1383號），提起抗告，
本院裁定如下：
    主  文
原裁定撤銷。
甲○○所犯如附表所示之罪，應執行有期徒刑拾月，如易科罰金
，以新臺幣壹仟元折算壹日。
    理  由
一、原裁定略以：受刑人甲○○因違反毒品危害防制條例等案件
    ，經臺灣臺北地方法院分別判處如附表所示之刑，均經分別
    確定在案。茲臺灣臺北地方法院檢察官依刑事訴訟法第477
    條第1項之規定，以犯罪事實最後判決之法院之檢察官，聲
    請定其應執行之刑，審核認聲請為正當，爰依刑事訴訟法第
    477條第1項，刑法第53條、第51條第5款，定其應執行刑有
    期徒刑10月。
二、抗告意旨略以：刑法第51條之規定，犯五年以下有期徒刑而
    受六個月以下有期徒刑或拘役之宣告者，得以新台幣1千元
    、2千元、3千元折算一日易科罰金，請依法裁決准予易科罰
    金，以維權益等語。
三、經查，按司法院釋字第662號解釋：「中華民國94年2月2日
    修正公布之現行刑法第41條第2項，關於數罪併罰，數宣告
    刑均得易科罰金，而定應執行刑之刑逾6個月者，排除適用
    同條第1項得易科罰金之規定部分，與憲法第23條規定有違
    ，並與本院釋字第366號解釋意旨不符，應自本解釋公布之
    日起失其效力」，故對於數罪併罰，數宣告刑均得易科罰金
    ，而定應執行之刑超過6個月之案件，依司法院釋字第366號
    、第662號解釋意旨，仍得易科罰金。本件受刑人所犯如附
    表所示之罪，均經臺灣臺北地方法院判處罪刑確定在案，有
    臺灣臺北地方法院98年度簡字第32號、第436號、第1055號
    刑事判決書各1件附卷可稽，而該附表所示之罪為數罪併罰
    ，數宣告刑均在有期徒刑6月以下，經定其應執行刑為有期
    徒刑10月，依行為時刑法第41條第2項之規定，固不得易科
    罰金，惟參酌上揭司法院釋字第366號、第662號解釋，被告
    所犯如附表所示之罪，均為最重本刑5年以下有期徒刑之罪
    ，且均經宣告得易科罰金，是其定應執行刑後，雖逾有期徒
    刑6月，仍得易科罰金。原審未及審酌，漏未諭知易科罰金
    之折算標準，即有未合，抗告人執此指摘為有理由，應由本
    院撤銷原裁定，並自為裁定如主文第二項所示。
四、據上論結，應依刑事訴訟法第413條後段，刑法第51條第5款
    、第41條第1項前段，司法院大法官會議釋字第662號解釋，
    裁定如主文。
中    華    民    國    98    年    7     月    17    日
                  刑事第二十二庭審判長法  官  何菁莪
                                      法  官  江振義
                                      法  官  李麗珠
以上正本證明與原本無異。
不得再抗告。
                                      書記官  陳禹任
中    華    民    國    98    年    7     月    21    日


司法院資訊處製作；財團法人民間司法改革基金會備份。
